ru: Мебель > Кровати и аксессуары для них > Основания для матрасов: Регулируемые основания; Пружинные блоки; Сплошные основания; Складные металлические основания; Основания в комплекте с каркасами; Стандартные основания; Основания-платформы; Рулонные реечные днища
pt-PT: Mobiliário > Camas e acessórios > Bases de colchão: Bases ajustáveis; Mola; Estrados; Bases metálicas dobráveis; Bases e estruturas em um; Bases de painel; Bases de plataforma; Estrados de ripas de enrolar
nl: Meubelen > Bedden en accessoires > Matrasbodems: Verstelbare bodems; Boxsprings; Stapelplanken; Opklapbare metalen bodems; Bodems en ledikanten in een; Paneelbodems; Platformbodems; Rolbodems
it: Arredamento > Letti e accessori > Basi per materassi: Basi regolabili; Molle a scatola; Tavole Bunkie; Fondazioni metalliche pieghevoli; Fondazioni e cornici in uno; Basi del pannello; Basi della piattaforma; Reti a doghe avvolgibili
th: เฟอร์นิเจอร์ > เตียงและอุปกรณ์ > ฐานฟูกที่นอน: ฐานปรับได้; บ็อกซ์สปริง; แผ่นบังกี้; ฐานโลหะแบบพับได้; ฐานและโครงในหนึ่งเดียว; ฐานหัวเตียง; ฐานแพลตฟอร์ม; ไม้ระแนงรองเตียงแบบม้วนได้
sl-SI: Pohištvo > Postelje in dodatki > Posteljna podnožja: Nastavljiva posteljna podnožja; Boxspring postelje; Posteljna dna; Preklopne kovinske podlage; Posteljna podnožja in okvirji v enem; Podnožja s paneli; Dvignjena podnožja; Zložljive letvene podlage
da: Møbler > Senge og tilbehør > Undersenge: Justerbare baser; Fjedermadrasser; Køjeplader; Sammenfoldelige metalfundamenter; Fundamenter og rammer-i-én; Panelbaser; Platformbaser; Rullelameller
zh-TW: 家具 > 床和配件 > 床墊下墊: 可調整床箱; 床箱; 雙層板; 折疊式金屬床架; 2 合 1 床架; 高架底座; 床箱底座; 捲筒式排骨架底座
tr: Mobilyalar > Yataklar ve Aksesuarlar > Yatak Altlıkları: Ayarlanabilir Tabanlar; Kutu Yaylar; Ranza Tahtaları; Katlanabilir Metal Temeller; Temeller ve Çerçeveler Bir Arada; Panel Tabanları; Platform Tabanları; Katlanabilir rulo lata tabanlar
es: Mobiliario > Camas y accesorios > Somieres: Bases ajustables; Somieres de muelles; Tablas para literas; Bases metálicas plegables; Bases y estructuras combinadas; Bases de paneles; Bases de plataforma; Bases de tablillas enrollables
ko: 가구 > 침구/부대용품 > 매트리스 받침대: 조절식 베이스; 박스 스프링; 벙키 보드; 접이식 메탈 받침대; 받침대/프레임 겸용; 패널 베이스; 플랫폼 베이스; 롤업 갈빗살 베이스
zh-CN: 家具 > 床具与配件 > 床垫架/排骨架: 可调底座; 弹簧床垫; 支撑床板; 可折叠金属床垫架; 床垫架床架二合一; 嵌板底座; 平台底座; 卷帘排骨床架
fi: Huonekalut > Sängyt ja tarvikkeet > Sälepohjat: Säädettävät pohjat; Jousitetut; Sälemetallipohjat; Kokoontaittuvat metallipohjat; Yksiosaiset pohjan ja kehyksen yhdistelmät; Paneelisängynrungot; Alustasängynrungot; Rullattavat sälepohjat
pt-BR: Móveis > Camas e acessórios > Estrados: Bases ajustáveis; Camas de molas; Base de estrado; Bases metálicas dobráveis; Bases e estruturas únicas; Bases de painel; Bases de plataforma; Estrados de enrolar
hr-HR: Namještaj > Kreveti i dodaci > Osnove za madrac: Podesive osnove; Boxspring osnove; Pune podnice; Sklopive metalne osnove; 2-u-1 osnove i okviri; Pločaste osnove; Podnice; Podloge od letvica koje se mogu urolati
sk-SK: Nábytok > Príslušenstvo k posteliam > Základne matracov: Nastaviteľné základne; Taštičková pružina; Rošty; Skladacie kovové základne; Základne a rámy v jednom; Panelové základne; Platformové základne; Rolovacie lamelové podstavce
sv: Möbler > Sängar och tillbehör > Resårbottnar: Justerbara baser; Lådfjädrar; Våningssängsbrädbottnar; Vikbara metallfundament; Kombinerade fundament och ramar; Panelbaser; Plattformsbaser; Rullbara ribbottnar
nb: Møbler > Senger og tilbehør > Madrassunderlag: Justerbare underlag; Rammemadrasser; Madrassunderlag; Sammenleggbare metallfundamenter; Fundamenter og rammer-i-ett; Panelbaser; Plattformbaser; Sammenrullbare sengebunner
lt-LT: Baldai > Lovos ir priedai > Čiužinių pagrindai: Reguliuojami pagrindai; Spyruokliniai pagrindai; Pagrindo plokštės; Sulankstomi metaliniai pamatai; Pagrindai su integruotais rėmais; Skydiniai pagrindai; Platforminiai pagrindai; Susukami grotelių pagrindai
pl: Meble > Łóżka i akcesoria > Podstawy pod materace: Regulowane podstawy; Sprężyny kieszeniowe; Pełne podstawy; Składane metalowe podstawy; Podstawy połączone z ramami; Podstawy panelowe; Podstawy platformowe; Zwijane stelaże z listew
ro-RO: Mobilier > Paturi și accesorii > Somiere pentru saltele: Baze reglabile; Suporturi pentru saltele; Plăci pentru saltele; Somiere metalice pliabile; Cadre de pat cu somiere incluse; Baze cu panouri; Baze cu platformă; Somiere rulabile din șipci
ja: 家具 > ベッド・ベッド用品 > マットレスベース: 調整可能ベース; ボックススプリング; バンキーボード; 折り畳み式金属マットレスベース; マットレスベースとフレームのセット; パネルベース; プラットフォームベース; ロール式すのこ
hu: Bútor > Ágyak és kiegészítők > Matracalapok: Állítható talpak; Boxspring; Bunkie táblák; Összecsukható fém alapok; Alapozók és keretek egyben; Panelalapok; Platformalapok; Feltekerhető ágyrácsok
cs: Nábytek > Postele a doplňky > Postelové rošty: Polohovací rošty; Boxspringy; Matracové rošty; Rozkládací kovové rošty; Rámy s rošty; Pevné rošty; Platformové rámy; Rolovací laťové rošty
de: Möbel > Betten & Zubehör > Matratzen-Untergestelle: Einstellbare Füße; Boxspringbetten; Matratzenauflagen; Faltbare Metallgestelle; Gestelle und Rahmen in einem; Paneelrahmen; Plattformrahmen; Rollroste
bg-BG: Мебели > Легла и аксесоари > Основи за матрак: Регулируеми основи; Основи с пружини; Подматрачни постелки; Сгъваеми метални основи; Комплект основи с рамки; Панелни основи; Платформени основи; Навиващи се подматрачни рамки
vi: Đồ gỗ > Phòng ngủ và phụ kiện phòng ngủ > Đế để nệm: Đế có thể điều chỉnh; Khung lò xo; Ván Bunkie; Đế kim loại gấp; Đế & Khung tích hợp; Đế giường có giát; Đế giường thấp; Dát giường cuộn
el: Έπιπλα > Κρεβάτια & αξεσουάρ > Βάσεις στρωμάτων: Ρυθμιζόμενες βάσεις; Ελατήρια βάσης στρώματος; Πάνελ κρεβατιών; Πτυσσόμενες μεταλλικές βάσεις; Ενσωματωμένες βάσεις & πλαίσια; Βάσεις πάνελ; Βάσεις πλατφόρμας; Τυλιγόμενες βάσεις με τάβλες
en: Furniture > Beds & Accessories > Mattress Foundations: Adjustable Bases; Box Springs; Bunkie Boards; Foldable Metal Foundations; Foundations & Frames-in-One; Panel Bases; Platform Bases; Roll-Up Slat Bases
fr: Meubles > Lits et accessoires > Sommiers: Bases réglables; Sommiers tapissiers; Planches superposées; Fondations métalliques pliables; Fondations et cadres en un; Bases de panneaux; Bases de plate-forme; Sommiers à lattes enroulables